# 企业合并请教

提问人：canon1323 时间：2016-12-05 23:07:35
某集团 股权结构为 a持有b100%，b（自身不构成业务，只持有三家股权）持有cde三家子公司100%股权。 现 a新设立f公司b公司将所持有的的cde全部股权出售给f公司 ，同时a对外部处置b100%股权。 现股权架构为 a持有f 100%股权，f持有cde100%股权。 以上交易构成一揽子交易。
请问 作为同一控制下企业合并，f公司第一年合并报表中的比较数据，是否要追溯调整cde公司以前的留存情况？ 第一年的合并报表中 体现出比较数据是否合理 谢谢

回答人：chenyiwei
F是当年度新设的公司，一般理解新设公司自成立日开始编制合并报表，不追溯到前期，其成立第一年的报表无前期和期初比较数据。